臺灣彰化地方法院刑事判決　　　　　　　93年度易字第1229號
公　訴　人　臺灣彰化地方法院檢察署檢察官　　公股
被　　　告　乙○○
　　　　　　　　　　(
上列被告因竊盜案件，經檢察官提起公訴（93年度偵字第7798號
），於本院準備程序中，被告就被訴事實為有罪之陳述，經本院
合議庭裁定改依簡式審判程序審理，並判決如下：
    主  文
乙○○竊盜，累犯，處有期徒刑柒月；扣案之鑰匙壹支沒收。
    事  實
一、乙○○前因違反麻醉藥品管理條例等案件，經臺灣高等法院
    臺中分院以80年度上訴字第917號判決判處有期徒刑3年，並
    經最高法院以80年度台上字第5239號判決駁回上訴而告確定
    ；又因違反動產擔保交易法案件，經本院以81年度易字第81
    號判決判處有期徒刑3月確定；前揭所處徒刑接續執行，於
    民國82年12月10日假釋出監，本應至84年4月29日假釋期間
    始行屆滿。惟乙○○另因煙毒等案件，經臺灣高等法院臺中
    分院以84年度上訴字第2737號判決判處有期徒刑3年10月確
    定；復因違反麻醉藥品管理條例案件，經本院以85年度易字
    第876號判決判處有期徒刑7月確定，上開假釋亦遭撤銷，所
    餘殘刑有期徒刑1年4月19日再與前揭二刑期接續執行，於87
    年10月13日再次假釋出監，應至90年10月11日假釋期滿；然
    乙○○嗣又因案遭撤銷假釋，入監執行殘刑有期徒刑2年11
    月28日，已於92年11月16日縮刑期滿執行完畢（起訴書誤載
    乙○○之前科資料）。竟僅因欠缺代步之交通工具，即意圖
    為自己不法之所有，於93年9月24日凌晨4時10分許，在彰化
    縣溪湖鎮○○里○○路旁，以自備之鑰匙1支打開甲○○所
    有車牌號碼FW-1041號自小貨車之車門，並以前開鑰匙啟動
    該自小貨車後駛離現場而竊盜得手，而供自己代步使用。嗣
    於93年9月25日下午1時10分許，在南投縣竹山鎮○○○○○
    路段235點5公里處為警查獲，並扣得其所有，供其本件竊盜
    犯罪所用之鑰匙1支。
二、案經南投縣政府警察局竹山分局報告臺灣南投地方法院檢察
    署檢察官呈請臺灣高等法院檢察署檢察長令轉臺灣彰化地方
    法院檢察署檢察官偵查起訴。
    理  由
一、被告乙○○於準備程序中，先就前揭犯罪事實為有罪之陳述
    ，且所犯係死刑、無期徒刑、最輕本刑為3年以上有期徒刑
    以外之罪，經本院合議庭依刑事訴訟法第273條之1第1項之
    規定，裁定由法官一人獨任進行簡式審判程序，合先敘明。
二、前揭犯罪事實，業據被告於本院審理時坦承不諱，核與證人
    即被害人甲○○於警詢中之證述情節相符，並有贓物認領保
    管單、車輛竊盜、車牌失竊資料個別查詢報表-查詢車輛認
    可資料各1紙附卷可稽，此外，復有鑰匙1支扣案足資佐證，
    足徵被告自白與事實相符，堪予採信。本案事證明確，被告
    犯行洵堪認定，應依法論科。
三、核被告所為，係犯刑法第320條第1項之竊盜罪。查被告曾因
    違反麻醉藥品管理條例等案件，經臺灣高等法院臺中分院以
    80年度上訴字第917號判決判處有期徒刑3年，並經最高法院
    以80年度台上字第5239號判決駁回上訴而告確定；又因違反
    動產擔保交易法案件，經本院以81年度易字第81 號判決判
    處有期徒刑3月確定；前揭所處徒刑接續執行，於82年12 月
    10日假釋出監，本應至84年4月29日假釋期間始行屆滿。惟
    其另因煙毒等案件，經臺灣高等法院臺中分院以94年度上訴
    字第2737號判決判處有期徒刑3年10月確定；復因違反麻醉
    藥品管理條例案件，經本院以85年度易字第876號判決判處
    有期徒刑7月確定，上開假釋亦遭撤銷，所餘殘刑有期徒刑1
    年4月19日再與前揭二刑期接續執行，於87年10月13日再次
    假釋出監，應至90年10月11日假釋期滿；然其嗣又因案遭撤
    銷假釋，入監執行殘刑有期徒刑2年11月28日，已於92年11
    月16日縮刑期滿執行完畢，有臺灣高等法院被告前案紀錄表
    乙紙附卷可憑，其受此有期徒刑執行完畢後，五年以內再犯
    有期徒刑以上之罪，為累犯，應依法加重其刑。爰審酌被告
    竟僅因須交通工具代步，即竊取他人之自小貨車，所竊取之
    財物甚具價值，復對被害人造成極大不便，且其於本案審理
    中經2次通緝到案，嗣係因將其羈押始得順利進行審判，其
    顯然欠缺反省能力，及其於偵審中均坦承犯行之犯後態度等
    一切情狀，量處如主文所示之刑，以示懲儆。扣案之鑰匙1
    支，為被告所有，且係供其本件竊盜犯罪所用之物，業據被
    告於本院審理時供明在卷，爰依刑法第38條第1項第2款之規
    定宣告沒收之。
據上論斷，應依刑事訴訟法第273條之1第1項、第299條第1項前
段，刑法第320條第1項、第47條、第38條第1項第2款，罰金罰鍰
提高標準條例第1條前段，判決如主文。
本案經檢察官楊忠城到庭執行職務。
中　　華　　民　　國　　94　　年　　6　　 月　　10　　日
                  刑事第一庭    法  官  吳  永  梁
以上正本證明與原本無異。
如不服本判決，應於判決送達後10日內，向本院提出上訴狀 (須
附繕本)。
告訴人或被害人對於判決如有不服具備理由請求檢察官上訴者，
其上訴期間之計算係以檢察官收受判決正本之日期為準。
中　　華　　民　　國　　94　　年　　6　　月　　13　　日
                                書記官  陳  美  敏
附錄本案論罪科刑法條全文：
中華民國刑法第320條
意圖為自己或第三人不法之所有，而竊取他人之動產者，為竊盜
罪，處五年以下有期徒刑、拘役或五百元以下罰金。
意圖為自己或第三人不法之利益，而竊佔他人之不動產者，依前
項之規定處斷。
前二項之未遂犯罰之。
